臺灣高等法院刑事判決　　　　　　　　96年度上易字第1973號
上　訴　人
即　被　告　甲○○○股份有限公司
　　　　　　　　　　統一編號：.
兼　上一人　乙○○
代　表　人
上列上訴人即被告因就業服務法案件，不服臺灣板橋地方法院96
年度易字第772號，中華民國96年7月11日第一審判決（起訴案號
：臺灣板橋地方法院檢察署96年度偵字第3460號），提起上訴，
本院判決如下：
    主  文
原判決撤銷。
乙○○違反雇主不得聘僱未經許可之外國人之規定，五年內再違
反，處拘役肆拾日，如易科罰金，以新台幣壹仟元折算壹日。減
為拘役貳拾日，如易科罰金，以新台幣壹仟元折算壹日。
甲○○○股份有限公司之代表人，因執行業務違反雇主不得聘僱
未經許可之外國人之規定，五年內再違反，科罰金新臺幣拾陸萬
元。減為罰金新臺幣捌萬元。
    事  實
本院認定之犯罪事實與原審判決書（如附件）事實欄之記載相同
，茲引用之。
    理  由
一、引用原判決書（如附件）理由欄所記載之證據及理由。
二、原審予以論科，固非無見，惟查：原審判決後，中華民國九
    十六年罪犯減刑條例於96年7月16日公布施行，原審未及適
    用，並予減刑，顯有未洽。被告等上訴意旨，仍執陳詞否認
    犯罪，雖無可採，然原判決既有上述可議，即屬無可維持，
    應由本院將原判決撤銷改判。爰審酌被告等犯罪之動機、目
    的，其非法僱用外國人對主管機關對於外籍勞工之管理，漠
    視國家法令及且其違法聘僱外國人，造成對本國國民就業權
    益所生危害之程度，且被告乙○○犯後仍執詞否認犯罪之犯
    後態度等一切情狀，分別量處如主文第2、3項所示之刑。末
    查被告等本件犯罪在96年4月24日以前，合於中華民國九十
    六年罪犯減刑條例之減刑條件，應依該條例第2條第1項第3
    款之規定，分別減為拘役20日、罰金新臺幣80000元，並就
    被告乙○○部分諭知易科罰金之折算標準，以示懲儆。
據上論結，應依刑事訴訟法第369條第1項前段、第373條、第364
條、第299條第1項前段、就業服務法第57條第1款、第63條第1項
後段、第2項，刑法第11條前段、第41條第1項前段、中華民國九
十六年罪犯減刑條例第2條第1項第3款、第7條、第9條，判決如
主文。
本案經檢察官羅松芳到庭執行職務。
中　　華　　民　　國　　96　　年　　9 　　月　　27　　日
 　　　　　    　 刑事第二十庭審判長法　官　楊貴雄
                                    法　官　林立華
                                    法　官　林銓正
以上正本證明與原本無異。
不得上訴。
                                    書記官  陳玲憶
中　　華　　民　　國　　96　　年　　9 　　月　　28　　日
附件：
臺灣板橋地方法院刑事判決　　　　　　　 96年度易字第772號
公　訴　人　臺灣板橋地方法院檢察署檢察官
被　　　告　甲○○○股份有限公司
　　　　　　　　　　設臺北縣樹林市○○街○段203巷34號
兼  代表人　乙○○　男　50歲（民國○○年○月○○日生）
　　　　　　　　　　身分證統一編號：Ｚ000000000號
　　　　　　　　　　住嘉義縣新港鄉○○村○○鄰○○路380號
　　　　　　　　　　居臺北縣樹林市○○街○段203巷34號
上列被告因違反就業服務法案件，經檢察官提起公訴（96年度偵
字第3460號），本院判決如下：
    主  文
乙○○違反雇主不得聘僱未經許可之外國人之規定，五年內再違
反，處拘役肆拾日，如易科罰金，以新台幣壹仟元折算壹日。
甲○○○股份有限公司之代表人，因執行業務違反雇主不得聘僱
未經許可之外國人之規定，五年內再違反，科罰金新臺幣拾陸萬
元。
    事  實
一、乙○○係設於台北縣三重市○○街93巷12號3 樓實際營業處
    所在台北縣樹林市○○街○ 段203 巷34號之甲○○○股份有
    限公司（下稱東霆公司）之負責人，先於民國92年4 月11日
    經台北縣政府警察局樹林分局員警在上開營業處所之東霆公
    司內查獲雇用未經許可之印尼籍外僑ENI CIASINTA，在該處
    從事塑膠修毛邊工作，並經台北縣政府於92年8 月14日以北
    府勞動字第0920478029號處分書，處以罰鍰新台幣15萬元。
    又猶不知悔改，乙○○明知雇主不得聘僱未經許可之外國人
    ，仍於5 年內之95年9 月18日起，以時薪120 元之代價，雇
    用未經許可之印尼籍外僑AGUSTIANI ，在該處從事修飾成品
    毛邊工作，每週3 天，每天3 至4 小時不等。嗣於同年11月
    14 日 ，再為台北縣政府警察局員警在東霆公司實際營業處
    內查獲。
二、案經臺北縣政府函請臺灣板橋地方法院檢察署檢察官偵查起
    訴。
    理  由
一、訊據被告乙○○矢口否認上揭犯行，辯稱：該印尼籍外僑AG
    USTIANI 是伊客戶的親戚，因伊在輔仁大學讀語言，下課後
    到伊工廠辦公室溫習功課云云。惟查：上揭事實，業據印尼
    籍外僑AGUSTIANI 於警詢時證述綦詳，並有護照、簽證影本
    、公司及分公司基本資料查詢一件在卷可稽。且經證人即查
    獲員警周亮龍於本院審理中證述相符，並有臺北縣政府警察
    局樹林分局檢查紀錄單一件在卷足憑。雖證人黃炳良於本院
    審理中到庭證稱當時在檢查紀錄單簽名時伊未看內容，伊所
    言時薪120 元係指伊自己，不是指印尼外僑，伊沒有看過印
    尼外僑在工廠工作等語。惟證人縱使未見過印尼外僑在工廠
    工作，並不代表該印尼外僑即未在工廠工作。且該外僑AGUS
    TIANI 於警詢中對於工作日數（每週3 天；每天3 、4 小時
    ；時薪120 元），與檢查單上所載內容適屬相符，堪認該印
    尼藉外僑AGUSTIANI 於警詢中所述應可採信。又被告於92年
    間即因未經許可雇用印尼籍外僑工作而遭處罰鍰新臺幣15萬
    元一節，為被告自承，並有臺北縣政府就業服務法罰鍰處分
    書一件在卷可稽。綜上，被告所辯洵無足採，本件事證已臻
    明確，被告犯行洵堪認定。
二、被告乙○○係甲○○○股份有限公司之負責人，核其所為，
    係違反就業服務法第57條第1 款雇主不得聘僱未經許可之外
    國人之規定，五年內再違反同法第57條第1 款之規定，應依
    同法第63條第1 項後段規定處斷。被告甲○○○股份有限公
    司因其代表人即柀告乙○○執行業務違反就業服務法第57第
    1 款之規定，應依同法第63條第2 項處斷。爰審酌被告犯罪
    之動機、目的，其非法僱用外國人對主管機關對於外籍勞工
    之管理，漠視國家法令及且其違法聘僱外國人，造成對本國
    國民就業權益所生危害之程度，且被告乙○○犯後仍執詞否
    認犯罪等一切情狀，分別量處如主文所示之刑，並就被告乙
    ○○部分諭知易科罰金之折算標準。
據上論斷，應依刑事訴訟法第299 條第1 項前段，就業服務法第
57條第1款、第63條第1項後段、第2項，刑法第11條前段、第41
條第1項前段
本案經檢察官張瑞娟到庭執行職務
中　　華　　民　　國　　96　　年　　7 　　月　　11　　日
                        刑事第七庭  法　官　李君豪
以上正本證明與原本無異。
如不服本判決應於送達後10日內向本院提出上訴狀（須附繕本）
                                    書記官　林文達
中　　華　　民　　國　　96　　年　　7 　　月　　11　　日
附錄本案論罪科刑法條：
就業服務法第57條第1款：
雇主聘僱外國人不得有下列情事：
一、聘僱未經許可、許可失效或他人所申請聘僱之外國人。
就業服務法第63條：
違反第44條或第57條第1 款、第2 款規定者，處新臺幣15萬元以
上75萬元以下罰鍰。五年內再違反者，處3 年以下有期徒刑、拘
役或科或併科新臺幣120 萬元以下罰金。
法人之代表人、法人或自然人之代理人、受僱人或其他從業人員
，因執行業務違反第44條或第57條第1 款、第2 款規定者，除依
前項規定處罰其行為人外，對該法人或自然人亦科處前項之罰鍰
或罰金。
